臺灣臺中地方法院民事裁定              100年度抗字第237號
抗  告  人  徐彥鈞
            徐宏麟
相  對  人  三信商業銀行股份有限公司
法定代理人  廖君澤
上列抗告人等與相對人間因聲請本票裁定事件，抗告人對於中華
民國100年9月1日本院民事庭司法事務官所為之裁定（100年度司
票字第3933號）提起抗告，本院合議庭裁定如下：
    主    文
抗告駁回。
抗告程序費用新臺幣壹仟元由抗告人連帶負擔。
    理    由
一、按執票人依票據法第123條規定，向本票發票人行使追索權
    時，聲請法院裁定對發票人之財產強制執行者，係屬非訟事
    件，此項聲請之裁定，及抗告法院之裁定，僅依非訟事件程
    序，以審查強制執行許可與否，並無確定實體上法律關係存
    否之效力，而法院僅就本票形式上之要件是否具備予以審查
    ，即為已足，至於當事人間實體上之爭執，應循訴訟程序以
    資解決，要非非訟裁定法院所得審酌（最高法院56年台抗字
    第714號、57年台抗字第76號等判例意旨供參）。
二、本件相對人主張：其執有抗告人所簽發如原裁定所示之本票
    1紙（下稱系爭本票），並免除作成拒絕證書，詎提示後未
    獲付款，爰依票據法第123條規定聲請裁定准許強制執行等
    情，已據其提出系爭本票為證。原裁定就系爭本票形式上之
    要件予以審查後，許可相對人所為強制執行之聲請，於法尚
    無違誤。
三、本件抗告意旨略以：抗告人向來繳款正常未積欠本息，請庭
    上明鑒，爰依法提起抗告，請求廢棄原裁定云云。
四、經查，相對人依票據法第123條規定，聲請法院裁定對發票
    人即抗告人之財產強制執行，其性質係屬非訟事件，故法院
    依法僅就系爭本票形式上之要件是否具備予以審查為已足，
    業如前述。本件抗告人主張已清償本息等情，核屬實體法律
    上之爭執，依前開說明，應由抗告人另行提起訴訟以謀解決
    ，非本件非訟事件所得審究，殊無於本事件程序中為此實體
    事項爭執之餘地。從而，抗告人提起本件抗告，為無理由，
    應予駁回。
五、按非訟事件依法應由關係人負擔費用者，法院裁定命關係人
    負擔時，應一併確定其數額，非訟事件法第24條第1項定有
    明文。爰依法確定本件抗告程序費用額為新臺幣1,000元，
    由抗告人負擔。
六、據上論結，本件抗告為無理由，依非訟事件法第46條、第21
    條第2項、第23條、第24條第1項，民事訴訟法第495條之1第
    1項、第449條第1項、第78條、第85條第2項，裁定如主文。
中    華    民    國   100    年    10    月    11    日
              民事第二庭    審判長法  官  王  銘
                                  法  官  蔡建興
                                  法  官  廖慧如
以上正本係照原本作成。
本件不得再抗告。
中    華    民    國   100    年    10    月    11    日
                                  書記官  林雅慧